臺灣桃園地方法院刑事判決　　　　　　　 96年度訴字第542號
公　訴　人　臺灣桃園地方法院檢察署檢察官
被　　　告　甲○○
　　　　　　　　　　（另案在臺灣桃園監獄執行中）
指定辯護人　本院公設辯護人林宗翰
上列被告因毒品危害防制條例案件，經檢察官提起公訴（96年度
毒偵字第38號、第39號），被告自白犯罪，經本院合議庭裁定改
由受命法官獨任進行簡式審判程序，檢察官聲請改依協商程序而
為判決，本院判決如下：
    主      文
甲○○施用第一級毒品，累犯，處有期徒刑壹年月；扣案之第
一級毒品海洛因壹包（淨重壹點貳壹公克，空包裝重零點零公
克）及殘留微量海洛因殘渣袋肆只（殘渣袋共重壹點壹伍公克）
均沒收銷燬之。又施用第二級毒品，累犯，處有期徒刑肆月。應
執行有期徒刑壹年陸月；扣案之第一級毒品海洛因壹包（淨重壹
點貳壹公克，空包裝重零點零公克）及殘留微量海洛因殘渣袋
肆只（殘渣袋共重壹點壹伍公克）均沒收銷燬之。
    事實及理由
一、甲○○前因施用毒品案件，經本院以89年度毒聲字第2927號
    裁定送觀察、勒戒，於民國89年4 月21日入觀察勒戒處所施
    以觀察、勒戒，後經認無繼續施用毒品之傾向，於89年5 月
    11日出所，並經臺灣桃園地方法院檢察署檢察官以89年度毒
    偵字第2405號為不起訴處分；復因施用第一、二級毒品案件
    ，經本院以90年度毒聲字第1499號裁定送觀察、勒戒，於91
    年1 月30日入觀察勒戒處所施以觀察勒戒後，因有繼續施用
    毒品傾向，再經本院以91年度毒聲字第747 號裁定令入戒治
    處所施以強制戒治1 年，於91年4 月4 日入強制戒治處所施
    以強制戒治，嗣戒治成效評定合格，無繼續戒治之必要，由
    本院以91年度毒聲字第3345號裁定停止戒治，所餘期間付保
    護管束，於91年12月13日停止強制戒治出所，迄92年2 月28
    日期滿未經撤銷，視為強制戒治期滿執行完畢，後經檢察官
    提起公訴，由本院以91年度訴字第706 號判決判處有期徒刑
    8 月、3 月確定，另因偽造文書等案件，經本院以90年度訴
    字第1147號判決判處有期徒刑1 年確定，又因偽造印章案件
    ，經本院以91年度桃簡字第803 號判決判處有期徒刑3 月確
    定，上開案件經本院定應執行有期徒刑2 年確定，復因竊盜
    等案件，經本院以89年度易字第2525號判處有期徒刑3 月、
    拘役50日及罰金2,500 元確定，上開有期徒刑2 年、有期徒
    刑3 月、拘役50日及罰金2,500 元均自91年12月13日入監執
    行，甫於93年9 月14日縮短刑期假釋出監，迄94年9 月24
    日假釋期滿未經撤銷，未執行之刑以已執行論（構成累犯）
    ；復因毒品案件，經本院分別以95年度訴字第643 號、95年
    度訴字第2013號判處有期徒刑1 年、1 年5 月確定，於95年
    8 月31日入監執行，目前仍在執行中。詎其仍未悔改，於強
    制戒治執行完畢釋放後5 年內，復基於施用第二級毒品甲基
    安非他命之犯意，於95年3 月13日為警採尿回溯96小時內某
    時，在其位於桃園縣八德市○○街143 巷2 之3 號之住處，
    以將甲基安非他命摻入玻璃球後燒烤之方式，施用第二級毒
    品甲基安非他命1 次，嗣於95年3 月13日14時許，在桃園縣
    龜山鄉○○○路57之1 號6 樓12室，為警查獲；又另行基於
    施用第一級毒品海洛因之犯意，於95年6 月6 日23時許為警
    採尿回溯26小時內某時，在其位於桃園縣八德市○○街143
    巷2 之3 號之住處，以將海洛因加水再以削尖吸管注入注射
    針筒施打方式，施用第一級毒品海洛因1 次，嗣於同年6 月
    6 日19時許，在桃園縣八德市○○街143 巷2 之3 號4 樓，
    為警查獲，並扣得第一級毒品海洛因1 包（淨重1.21公克，
    空包裝重0.30公克）、海洛因殘渣袋4 只及其所有供施用第
    二級毒品甲基安非他命所用之吸食器1 組。案經桃園縣政府
    警察局龜山分局及楊梅分局報請臺灣桃園地方法院檢察署檢
    察官偵查起訴。
二、本件被告甲○○所犯係死刑、無期徒刑、最輕本刑為3 年以
    上有期徒刑以外之罪，其於準備程序中就被訴事實為有罪之
    陳述，經法官告知簡式審判程序之旨，並聽取公訴人、被告
    之意見後，依刑事訴訟法第273 條之1 第1 項規定，經本院
    合議庭裁定，由受命法官獨任進行簡式審判程序，並為審理
    判決，合先敘明。
三、上開犯罪事實，業經被告於本院審理中坦承不諱，被告為警
    於95年3 月13日為採驗尿液送鑑定結果，確呈嗎啡、可待因
    、安非他命、甲基安非他命類陽性反應（被告涉犯毒品危害
    防制條例第10條第1 項部分，另由臺灣桃園地方法院檢察署
    檢察官為不起訴處分），有桃園縣政府警察局龜山分局被採
    尿人姓名編號對照表、台灣檢驗科技股份有限公司濫用藥物
    尿液檢驗報告各1 份附卷可稽（見95年毒偵字第1647號卷第
    13頁、第102 頁），被告為警於96年6 月7 日查獲後採驗尿
    液送鑑定結果，確呈嗎啡、可待因類陽性反應，有台灣檢驗
    科技股份有限公司濫用藥物尿液檢驗報告1 份附卷可稽（見
    95年毒偵字第3201號卷第50頁），按毒品施用後於尿液中可
    檢出之時間，受施用劑量及頻率、施用方式、飲水量之多寡
    、個人體質及其代謝情況等因素影響，因個案而異，一般可
    檢出之時間為海洛因服用後2 至4 天、甲基安非他命1 至5
    天，有行政院衛生署管制藥品管理局92年3 月10日管檢字第
    0920001495號函可稽，且以氣相層析質譜分析法作藥物及其
    代謝產物之定性及定量分析檢驗者，幾乎不會有偽陽性反應
    產生，亦即如尿液中未含有煙毒之反應者，即不可能產生因
    藥物所引起之偽陽性反應，此為毒品檢驗學之常規，亦為本
    院辦理相關違反毒品危害防制條例案件所知悉，是以上開檢
    驗結果當足以認定為真實而堪予採信。另被告於95年6 月6
    日查獲當時所扣得之白粉1 包及殘渣袋4 只送鑑定結果，該
    白粉1 包含有第一級第6 項毒品海洛因成分（淨重1.21公克
    ，空包裝重0.30公克），而殘渣袋4 只均有第一級第6 項毒
    品海洛因成分殘留（殘渣袋共重1.15公克），有法務部調查
    局95年7 月10日調科壹字第080011396 號鑑定通知書附卷可
    憑（見95年度毒偵字第32 01 號卷第47頁）。足見上揭事實
    ，除被告不利於己自白外，並有上述補強證據足佐，堪認被
    告自白與事實相符，應可採為論罪科刑之依據。被告前因施
    用毒品案件，經本院以89年度毒聲字第2927號裁定送觀察、
    勒戒，於89年4 月21日入觀察勒戒處所施以觀察、勒戒，後
    經認無繼續施用毒品之傾向，於89年5 月11日出所，並經臺
    灣桃園地方法院檢察署檢察官以89年度毒偵字第2405號為不
    起訴處分；復因施用第一、二級毒品案件，經本院以90年度
    毒聲字第1499號裁定送觀察、勒戒，於91年1 月30日入觀察
    勒戒處所施以觀察勒戒後，因有繼續施用毒品傾向，再經本
    院以91年度毒聲字第747 號裁定令入戒治處所施以強制戒治
    1 年，於91年4 月4 日入強制戒治處所施以強制戒治，嗣戒
    治成效評定合格，無繼續戒治之必要，由本院以91年度毒聲
    字第3345號裁定停止戒治，所餘期間付保護管束，於91年12
    月13日停止強制戒治出所，迄92年2 月28日期滿未經撤銷，
    視為強制戒治期滿執行完畢，後經檢察官提起公訴，由本院
    以91年度訴字第706 號判決判處有期徒刑8 月、3 月確定，
    另因偽造文書等案件，經本院以90年度訴字第1147號判決判
    處有期徒刑1 年確定，又因偽造印章案件，經本院以91年度
    桃簡字第803 號判決判處有期徒刑3 月確定，上開案件經本
    院定應執行有期徒刑2 年確定，復因竊盜等案件，經本院以
    89年度易字第2525號判處有期徒刑3 月、拘役50日及罰金2,
    500 元確定，上開有期徒刑2 年、有期徒刑3 月、拘役50日
    及罰金2,500 元均自91年12月13日入監執行，甫於93年9 月
    14日縮短刑期假釋出監，迄94年9 月24日假釋期滿未經撤銷
    ，未執行之刑以已執行論；復因毒品案件，經本院分別以95
    年度訴字第643 號、95年度訴字第2013號判處有期徒刑1 年
    、1 年5 月確定，於95年8 月31日入監執行，目前仍在執行
    中，有台灣桃園地方法院檢察署刑案資料查註紀錄表、全國
    施用毒品案件記錄表、受觀察勒戒人毒品及前科紀錄簡列表
    、台灣高等法院被告全國前案紀錄表各1 份在卷為憑，其5
    年內再犯本件施用第一級、第二級毒品之罪，事實已臻明確
    。綜上所述，足徵被告係於5 年內再犯毒品危害防制條例第
    10條之罪，應予依法論科。
四、本件被告已認罪，經檢察官與被告於準備程序達成協商之合
    意，其合意內容為：被告施用第一級毒品海洛因部分願受科
    處有期徒刑1 年3 月；被告施用第二級毒品甲基安非他命部
    分願受科處有期徒刑4 月，定應執行有期徒刑1 年6 月。經
    查，上開協商合意並無刑事訴訟法第455 條之4 第1 項所列
    情形之1 ，檢察官聲請改依協商程序而為判決，本院爰不經
    言詞辯論，於協商合意範圍內為協商判決，合予敘明。
五、扣案之白粉1 包及殘渣袋4 只經送鑑定結果，該白粉1 包含
    有第一級第6 項毒品海洛因成分（淨重1.21公克，空包裝重
    0.30公克），而殘渣袋4 只均有第一級第6 項毒品海洛因成
    分殘留（殘渣袋共重1.15公克），有法務部調查局95年7 月
    10日調科壹字第08001139 6號鑑定通知書附卷可憑（見95年
    度毒偵字第3201號卷第47頁），為本件查獲之第一級毒品，
    應依毒品危害防制條例第18條第1 項前段規定宣告沒收銷燬
    之；另「本局鑑驗毒品秤重主要係以傾倒，必要時亦會輔以
    刮杓刮取之方式，儘可能將原送驗包裝袋內毒品與包裝袋分
    離後各別秤重，所得之毒品重量稱為『淨重』，包裝袋重量
    則以『空包裝重』稱之，然無論依上述何種方式分離，原送
    驗包裝袋內均仍會有微量毒品成分殘留」等語，此亦有法務
    部調查局93年11月16日調科壹字第09362396550 函附卷可參
    ，是包裝袋、殘渣袋與海洛因並無法完全析離，均應依毒品
    危害防制條例第18條第1 項前段併諭知沒收銷燬之。另扣案
    之甲基安非他命吸食器1 組，雖為被告所有，惟被告於偵查
    中業已拋棄所有權（見95年度毒偵字第3201號卷第44頁），
    亦非違禁物，爰不併予宣告沒收；被告於95年3 月13日遭查
    獲時，警員於現場所查獲之毒品及物品，為案外人許東榮、
    楊清松另涉犯毒品案之證物，經公訴檢察官於本院審理中表
    示於另案聲請沒收（見本院96年3 月29日筆錄），本案不併
    為沒收之宣告，附此敘明。
六、應適用之法條：刑事訴訟法第455 條之4 第2 項、第455 條
    之8 ，毒品危害防制條例第10條第1 項、第2 項、第18條第
    1 項前段，修正後刑法第2 條第1 項、第11條、第47條第1
    項、修正前刑法第51條第5 款。
七、本判決除有刑事訴訟法第455 條之4 第1 項第1 款、第2 款
    、第4 款、第6 款、第7 款所定情形之一，或違反同條第2
    項規定者外，不得上訴。
八、如不服本件判決，得自收受判決送達後10日內，向本院提出
    上訴書狀，上訴於第二審法院。
九、本案經檢察官蔡正雄到庭執行職務。
中　　華　　民　　國　　96　　年　　4 　　月　　2 　　日
                  刑事第四庭  法　官　張淑華
以上正本證明與原本無異。
如不服本判決，應於送達後10日內，向本院提出上訴狀。
                              書記官　郭中明
中　　華　　民　　國　　96　　年　　4 　　月　　10　　日
附錄本案論罪科刑法條
毒品危害防制條例第10條
施用第一級毒品者，處 6 月以上 5 年以下有期徒刑。
施用第二級毒品者，處 3 年以下有期徒刑。
